臺灣彰化地方法院刑事判決　　　　　　　　　　　　　　　九十年度易字第六六號
　　公　訴　人　臺灣彰化地方法院檢察署檢察官
　　被　　　告　乙○○
右列被告因違反臺灣地區與大陸地區人民關係條例等案件，經檢察官提起公訴（八十
九年度偵字第四三０一號），本院判決如左：
    主  文
乙○○違反不得居間介紹他人僱用大陸地區人民在臺灣地區從事未經許可之工作之規
定，處有期徒刑月，如易科罰金，以佰元折算壹日。
    事  實
一、乙○○明知念兵乃大陸地區人民，係於民國八十五年九月未經許可偷渡來臺，為
    觸犯國家安全法之犯人，竟仍於八十八年十一月一日居間介紹丙○○（同案被告
    ，業已審結）僱用念兵在彰化縣溪湖鎮○○里○○路○段二００巷三一號「建明
    工業社」工作，並於同年十一月至十二月間提供其彰化縣埤頭鄉○○村○○路四
    八三巷十六號住處供念兵居住藏匿。嗣於八十九年四月十九日二十一時許，為警
    在彰化縣大村鄉○○村○○路○段六五巷二號查獲念兵後，循線查悉上情。
二、案經彰化縣警察局員林分局報告臺灣彰化地方法院檢察署檢察官偵查起訴。
    理  由
一、訊據被告乙○○固不否認有於右揭時、地居間介紹或提供處所供念兵留宿之事實
    ，惟矢口否認涉有前開犯行，辯稱：曾詢問念兵家住何處，念兵拿出駕照（上為
    「羅景傳」名義，嘉義人）表示為嘉義人，並稱家中無人，故均未返家，實不知
    念兵為大陸人民云云。經查：念兵係未向內政部警政署入出境管理局申請許可，
    而自臺灣宜蘭偷渡入境臺灣地區與登岸等情，業據念兵於歷次警、偵訊中供承無
    誤。則念兵係未經依法申請許可，偷渡入境臺灣地區之觸犯國家安全法之犯人，
    應可認定。而證人念兵亦於歷次偵查中證述：「（問：何時認識乙○○及甲○○
    ？）都在上杉鐵工廠認識的，他們也在那裏工作，是我去那裡工作一年後認識他
    們的」、「（問：何時認識甲○○？）我至上杉鐵工廠工作半年才認識他，也同
    時認識乙○○，那時他們一起至上杉鐵工廠工作」、「（問：乙○○及甲○○從
    上杉鐵工廠離職後，是否有去找過他們？）有去彰化找乙○○及甲○○，都是到
    彰化來找」等語（偵查卷第三六頁、第四二頁），參之被告乙○○於八十九年間
    曾居間介紹念兵至同案被告丙○○（已另審結）處工作之事實，已據被告乙○○
    供明在卷，並經證人念兵證述屬實，足徵被告乙○○與念兵相處時間長達三、四
    年之久。被告乙○○於念兵偷渡上岸之初即相互認識，此時念兵在臺灣時間未久
    ，應仍保有其原有之生活及言行習性，與臺灣地區人民方式應有不同，被告乙○○應不難查覺其異情，況被告乙○○嗣後仍居間介紹念兵至丙○○處工作，顯然
    二人交情匪淺，其當可從念兵之生活習慣及言談舉止中，發現念兵非本地人。再
    者，被告乙○○曾與念兵同住，共同生活，其對念兵之來歷自有相當之了解，所
    辯稱不知念兵是大陸地區偷渡來臺之犯人云云，尚無足採。本件事證明確，被告
    乙○○上開犯行堪以認定。
二、核被告乙○○所為，就居間介紹部分，係違反臺灣地區與大陸地區人民關係條例
    第十五條第五款之不得居間介紹他人僱用大陸地區人民在臺灣地區從事未經許可
    之工作罪，應依同條例第八十三條第一項處斷。另念兵既係未經向內政部警政署
    入出境管理局申請許可偷渡來臺之人，即屬違反國家安全法第六條第一項規定之
    犯人，被告乙○○明知念兵係偷渡入境之犯人，仍安排其於上開處所住宿，顯有
    藏匿人犯之意思，此部分所為係犯刑法第一百六十四條第一項之藏匿人犯罪。被
    告乙○○前開所為二罪間有方法結果之牽連關係，為牽連犯，應依刑法第五十五
    條之規定，從一重依上開不得居間介紹他人僱用大陸地區人民在臺灣地區從事未
    經許可之工作罪處斷。爰審酌被告乙○○犯罪之動機、方法、手段、所生危害及
    犯後態度等一切情狀，量處如主文所示之刑，併諭知易科罰金之折算標準，以示
    懲儆。
三、據上論斷，應依刑事訴訟法第二百九十九條第一項前段，臺灣地區與大陸地區人
    民關係條例第八十三條第一項，刑法第十一條前段、第一百六十四條第一項、第
    五十五條、第四十一條第一項前段，罰金罰鍰提高標準條例第一條前段、第二條
    ，判決如主文。
本案經檢察官林映姿到庭執行職務。
中    華    民    國    九十一      年      四      月        三        日
                                臺灣彰化地方法院刑事第二庭
                                    審判長法官  林  欽  章
                                    法      官  謝  仁  棠
                                    法      官  郭  麗  萍
右正本證明與原本無異。
如不服本判決，應於判決送達後十日內向本院提出上訴狀( 須附繕本 )。
                                    法院書記官  楊  年  雄
中    華    民    國    九十一      年      四      月        八        日
刑法第一百六十四條
藏匿犯人或依法逮捕、拘禁之脫逃人或使之隱避者，處二年以下有期徒刑、拘役或五
百元以下罰金。
意圖犯前項之罪而頂替者亦同。
臺灣地區與大陸地區人民關係條例第八十三條第一項
違反第十五條第四款或第五款規定者，處二年以下有期徒刑、拘役或科或併科新臺
　幣三十萬元以下罰金。
